【裁判字號】    89,交訴,120
【裁判日期】    891215
【裁判案由】    肇事遺棄罪等
【裁判全文】
臺灣桃園地方法院刑事判決                        八十九年度交訴字第一二號
    公訴人  臺灣桃園地方法院檢察署檢察官
    被  告  乙○○
右列被告因公共危險等案件，經檢察官提起公訴（八十九年度偵字第九九三０號），
本院判決如左：
        主  文
乙○○服用酒類，不能安全駕駛動力交通工具而駕駛，處拘役伍拾日，如易科罰金，
以參佰元折算壹日；又駕駛動交通工具肇事，致人傷而逃逸，處有期徒刑拾月。緩刑
肆年。
被訴過失傷害部分公訴不受理。
        事  實
一、乙○○明知服用酒類後，不能安全駕駛動力交通工具，不得駕駛汽車，竟於民國
    八十九年六月十七日晚上九時三十分許，飲酒後吐氣所含酒精成份每公升０．七
    五毫克，已陷於不能安全駕駛狀態，猶駕駛車號Ｚ八─九一九一號自小客車，沿
    桃園縣八德市○○路行駛，途經和平路與介壽路交岔路口，並未減速慢行，猶以
    六十公里高速超越前車再往前疾駛，衝撞在對向車道禁止臨時停車之網狀線區域
    待左轉往介壽路騎乘車號ＦＤＨ─六五五號機車附載丙○○之機車騎士甲○○，
    致人、車倒地，致甲○○受有左手臂裂傷三公分、右大腿挫傷、左大腿、左小腿
    及左大拇指挫傷，致丙○○受有左側脛骨骨折等傷害（均未陷於無自救力程度）
    。乙○○肇事後將機車往前拖行約二十公尺至同縣市○○路○段一０三三號「慕
    翰大樓」前，仍未下車察看，另基於逃逸之犯意，竟駕駛前開車頭已撞毀之自小
    客車逃離現場，嗣經目擊者張宏亮駕車追躡未果，再返回現場將前開肇事車輛車
    號及車型告知警員，旋於當晚十時五十分，在桃園縣八德市○○路九九一巷五八
    弄五六號，為警查獲滿身酒氣乙○○，並比對肇事車輛遺留現場之水箱鉻罩無誤
    ，而查獲上情。
二、案經甲○○、丙○○訴由桃園縣警察局八德分局報請台灣桃園地方法院檢察署檢
    察官偵查起訴。
        理  由
甲、有罪部分
一、右揭事實，迭據被告乙○○於警訊、偵查中及本院審理時供承不諱，而被告飲酒
    後經警測試其吐氣所含酒精成份達每公升０．七五毫克，此有酒精測試單及測試
    觀察紀錄表各一紙附卷可稽（見偵卷第二十一頁、第二十二頁），又被告飲酒後
    駕車衝撞對向前方在網狀線內待左轉由告訴人甲○○附載丙○○機車之異常駕駛
    行為，業據告訴人甲○○及丙○○指述在卷，並有警製道路交通事故調查報告表
    附卷可參，足見被告飲酒後操控車輛能力變差，達不能安全駕駛程度甚明。又被
    告肇事後駕車逃離現場，經目擊者張宏亮駕車自後追躡等情，亦據目擊證人張宏
    亮於警訊時指證綦詳，且被告遺留在肇事現場之水箱絡罩，經警方與肇事車輛比
    對查證屬實一節，亦為被告所自承之事實，並有現場照片及兩車車損照片九幀附
    卷可稽，而告訴人二人遭被告駕車衝撞分別受有前開傷害部分，此有財團法人天
    主教聖保祿修女會醫院診斷證明書二紙在卷可憑（見偵卷第二十四頁、第二十五
    頁），而告訴人甲○○、丙○○於本院訊問時其等受傷時身體狀況，分別陳稱「
    伊可以行動」、「伊被嚇到躺在地上，頭暈暈的」等語（均見本院八十九年十一
    月二十日訊問筆錄），是被害人二人受傷尚未達無自救力之程度，洵堪認定，基
    此，被告駕車肇事後致被害人受傷而逃逸之犯行，亦堪認定。是本件事證明確，
    被告犯行洵堪認定。
二、核被告所為，係犯刑法第一百八十五條之三之不能安全駕駛動力交通工具罪及同
    法第一百八十五條之四之肇事逃逸罪。被告所犯前開二罪間，犯意各別，行為互
    殊，應分論併罰。爰審酌被告明知酒後不得駕車，猶貿然酒後駕車衝撞告訴人二
    人機車而肇事，惟事後分別與告訴人二人達成民事和解（詳後述）及犯後態度等
    一切情狀，分別量處如主文所示之刑，所犯刑法第一百八十五條之三之不能安全
    駕駛動力交通工具罪部分，並諭知易科罰金之折算標準，以資懲儆。末查，被告
    未曾受過有期徒刑以上刑之宣告，此有台灣高等法院被告全國案紀錄表一份在卷
    可稽，且犯後與告訴人達成民事和解，尚有悔悟之意，亦無不良素行，本院認其
    經此論罪科刑教訓，應知所警惕而無再犯之虞，所宣告之刑以暫不執行為適當，
    爰併宣告緩刑四年，以策自新。
乙、公訴不受理部分：
一、按告訴乃論之罪，告訴人於第一審辯論終結前得撤回其告訴，又告訴經撤回者，
    法院應諭知不受理之判決，刑事訴訟法第二百三十八條第一項、第三百零三條第
    三款定有明文。
二、公訴意旨略以：被告乙○○於八十九年六月十七日晚上九時三十分許，駕駛車號
    Ｚ八─九一九一號自小客車，沿桃園縣八德市○○路行駛，途經和平路與介壽路
    交岔路口，並未減速漫行，猶以六十公里高速超越前車再往前疾駛，衝撞在對向
    車道禁止臨時停車之網狀線區域待左轉往介壽路騎乘車號ＦＤＨ─六五五號機車
    附載丙○○之機車騎士甲○○，致人、車倒地，致告訴人甲○○受有左手臂裂傷
    三公分、右大腿挫傷、左大腿、左小腿及左大拇指挫傷，致告訴人丙○○受有左
    側脛骨骨折等傷害。案經告訴人甲○○、丙○○訴請偵辦，因認被告涉犯刑法第
    二百八十四條第一項之過失傷害罪嫌。惟查此項罪名依同法第二百八十七條前段
    規定，須告訴乃論。茲被告於本院審理期間均與告訴人二人達民事和解，並分別
    經告訴人二人當庭撤回本件告訴（見本院八十九年十一月二十日訊問筆錄、八十
    九年十二月七日審判筆錄），此有和解書一紙附卷可稽，揆諸前開法條之規定，
    應諭知公訴不受理之判決。
據上論斷，應依刑事訴訟法第二百九十九條第一項前段、第三百零三條第三款，刑法
第一百八十五條之三、第一百八十五條之四、第四十一條、第七十四條第一款，罰金
罰鍰提高標準條例第二條，判決如主文。
本案經檢察官何祖舜到庭執行職務。
中      華      民      國    八十九    年     十二     月     十五     日
                              臺灣桃園地方法院交通法庭
                                  法  官    傅  中  樂
右正本證明與原本無異。
如不服本判決，應於判決送達後十日內，向本院提出上訴狀。
                                  書記官    梁  麗  雲
中      華      民      國    八十九    年     十二     月     十五     日
附論罪科刑依據之法條：
刑法第一百八十五條之三
服用毒品、麻醉藥品、酒類或其他相關之物、不能安全駕駛動力交通工具而駕駛者，
處一年以下有期徒刑、拘役或三萬元以下罰金。
刑法第一百八十五條之四
駕駛動力交通工具者肇事，致人死傷而逃逸者，處六月以上五年以下有期徒刑。


司法院資訊處製作；財團法人民間司法改革基金會備份。
